【裁判字號】    92,交聲,41
【裁判日期】    920624
【裁判案由】    違反道路交通管理處罰條例聲明異議
【裁判全文】
台灣苗栗地方法院交通事件裁定                      九十二年度交聲字第四一號
        原處分機關  交通部公路局新竹區監理所苗栗監理站
        聲明異議人  乙○○
        即受處分人
右列受處分人因違反道路交通管理處罰條例案件，對於新竹區監理所苗栗監理站九十
一年一月二十二日所為之處分（竹監苗字第駕裁五四—000000000號裁決書
），聲明異議，本院裁定如左：
      主    文
異議駁回。
      理    由
一、本件聲明異議意旨略以：裁決書郵寄收件人為異議人大哥之妻，為不同籍及不同
    住所。信件收受後，未通知轉告當事人，因此造成駕照註銷等語云云。
二、依道路交通管理處罰條例第五十六條第一項第十一款（原為第五十六條第一項第
    十款）規定「汽車駕駛人停車時，有左列情形之一者，處新台幣六百元以上一千
    二百元以下罰鍰：十一在道路收費停車處所停車，不依規定繳費通知者。」。
三、本件聲明異議人所有Ｐ八—二○二九號自用小客車於八十八年十一月四日十時四
    分，在民權東路設有計費器停車位停車，不依規定繳費，原處分機關乃以道路交
    通管理條例第五十六條第一項第十款（現行法為第五十六條第一項第十一款）規
    定暨違反道路交通管理事件統一裁罰標準及處理細則第四十四條第一項規定，並
    依同條例第八十五條第三項規則歸責處罰，於九十一年一月二十二日逕行裁決其
    應處罰新台幣一千二百元；而裁決書異議人於九十一年一月二十四日收受，因逾
    期未到案繳納罰款，亦未繳送駕照到站，原處分機關乃依同條例第六十五第一項
    第一款之規定，於九十一年三月九日註銷其普通小型車駕照。
四、經查：受處分人即異議人於前揭時、地在道路收費停車處所停車，不依規定繳費
    之事實，此有台北市政府交通局北市交停字第000000000號舉發違反道
    路交通管理條例通知單影本一份、交通部公路局新竹區監理所苗栗監理站違反道
    路交通管理事件九十一年一月二十二日竹監苗字第駕裁五四—00000000
    0號裁決書影本附卷可稽。且右開裁決書，已於九十一年一月二十四日為送達代
    收人甲○○收受，此有中華民國郵政掛號郵件收件回執影本一份附卷可考。異議
    人雖辯稱：「裁決書郵寄收件人為異議人大哥之妻，為不同籍及不同住所。信件
    收受後，未通知轉達本人，所以我不知道，才造成駕照被吊銷。」，惟參諸送達
    代收人甲○○到庭供稱：「（問：有沒有收到他的信件？）有，因為異議人當時
    在桃園上班，他在那邊也沒有電話，也沒有大哥大，我想他假日會回來，他應該
    知道，因為我跟他住的地方不一樣，我們戶籍不在一起，我那時候剛好收到他的
    信件。（問：收到後，有沒有跟異議人連絡？）我有跟他講，他好像說：喔，我
    知道了。」等語，足證異議人右開辯詞，顯不足採。從而，原處分機關據以援引
    道路交通管理處罰條例第五十六條第一項第十款（現行法已更改為第五十六條第
    一項第十一款）之規定暨違反道路交通管理事件統一裁罰標準及處理細則第四十
    四條第一項規定，並依同條例第八十五條第三項規則歸責處罰，裁處聲明異議人
    處新台幣一千二百元，且因逾期未到案繳納罰款，亦未繳送駕照到站，原處分機
    關乃依同條例第六十五第一項第一款之規定，於九十一年三月九日註銷其普通小
    型車駕照，並無不當，本件異議為無理由，應予駁回。
五、據上論斷，應依道路交通案件處理辦法第十九條，裁定如主文。
中      華      民      國    九十二    年      六      月   二十四   日
                                    苗栗地方法院交通法庭
                                        法  官   林  誌  誠
右正本證明與原本無異。
如不服本裁定，應於送達後五日內，向本院提出抗告狀。
                                        書記官   李  達  成
中      華      民      國    九十二    年      六      月    二十四   日


司法院資訊處製作；財團法人民間司法改革基金會備份。
